臺灣嘉義地方法院刑事判決　　　　　　　 96年度重訴字第5號
公　訴　人　臺灣嘉義地方法院檢察署檢察官
被　　　告　甲○○
選任辯護人　楊漢東律師
被　　　告　乙○○
選任辯護人　林彥百律師
上列被告等因違反毒品危害防制條例案件，經檢察官提起公訴（
96 年度偵字第611號、96年度偵字第1875號、96年度偵字第3430
號），及聲請併案審理（96年度偵字第5269號），本院判決如下
：
    主  文
甲○○、乙○○共同製造第二級毒品，甲○○處有期徒刑拾年；
乙○○處有期徒刑肆年。扣案如附表一、附表二所示之物，均沒
收銷燬。附表三編號1至12所示之物，均沒收。
    事  實
一、甲○○及乙○○叔姪2人均明知甲基安非他命係毒品危害防
    制條例第2條第2項第2款所列之第二級毒品，不得製造。詎
    甲○○於民國95年12月間某日，得知年籍姓名不詳綽號「阿
    志」之成年男子欲販售第二級毒品甲基安非他命（下稱甲基
    安非他命）牟取暴利，並有取得製造甲基安非他命原料及器
    械設備之管道，甲○○乃與「阿志」約定，倘其果製成甲基
    安非他命，即交由「阿志」代為銷售（「阿志」並未參與製
    造安非他命部分，亦未出資及提供技術），經「阿志」允諾
    。甲○○遂基於製造甲基安非他命之犯意，於國道一號高速
    公路麻豆交流道附近，先以新臺幣（下同）150萬元及30萬
    元之代價，向「阿志」購入第四級毒品先驅原料鹽酸麻黃素
    （下稱鹽酸麻黃素）10公斤，及可供製造甲基安非他命之原
    料及器械設備，即自96年1月3日起，以每日3至5千元不等之
    代價，僱用同有犯意聯絡之乙○○擔任其助手，陸續將甲○
    ○購入如附表二、三所示之原料、器械設備等物，分別置放
    在嘉義縣東石鄉鰲鼓濕地空地上及甲○○前向不知情之游豐
    億承租位在嘉義市○○路1107附2號之鐵皮屋內。迨96年1月
    6 日，前開器械設備等物安置妥當，甲○○遂先以鹽酸麻黃
    素加入鉻紅、硫酸、乙醚等化學物質浸溶混和使其產生化學
    反應，再以丙酮清洗過濾形成氯麻黃素（即所謂鹵化過程）
    。迄至96年1月8日，完成第一階段製程，甲○○再邀同乙○
    ○將前開鹵化反應形成之氯麻黃素及連同置放鰲鼓濕地上之
    器械、設備，移至前開鐵皮屋內。甲○○並指示乙○○協力
    將前開氯麻黃素置入氫化反應爐，加入自來水、醋酸、蘇打
    片、鈀金、活性碳後，啟動反應爐，並灌入氫氣催化，再倒
    出殘餘溶液，以瓷漏斗過濾雜質而產生液態安非他命（即所
    謂氫化過程）；再以瓦斯爐加熱熬煮，並加入精鹽溶解後，
    置於冰箱冷卻結晶（即所謂純化過程）之製造方式，共同製
    造如附表一所示編號1之甲基安非他命結晶物8包（淨重7.39
    公斤，純度90.18％，純質淨重6.664公斤）及編號2之液態
    甲基安非他命1桶（淨重14.3公斤，純度1.7％，純質淨重0.
    243公斤）。嗣於96年1月10日晚上10時15分許，為法務部調
    查局臺南縣調查站（下簡稱臺南縣調查站）、法務部調查局
    嘉義縣調查站（下稱嘉義縣調查站）會同嘉義市警察局於上
    址查獲，逕行逮捕甲○○、乙○○，並扣得如附表一所示之
    編號1之甲基安非他命結晶物8包及編號2液態甲基安非他命1
    桶及附表二、三所示之專供及甲○○所有其他製造原料、器
    械設備等物。
二、案經法務部調查局臺南縣調查站暨嘉義市警察局移送臺灣嘉
    義地方法院檢察署檢察官偵查起訴及移送併案審理。
    理  由
壹、證據能力部分：
    被告甲○○、乙○○於言詞辯論終結前，對於本件判決認定
    事實所引用之供述證據（含警卷、偵查卷及本院卷內傳聞證
    據），均同意為證據方法，且對證據能力，未為異議。被告
    甲○○並於本院審理時承認製造第二級毒品罪罪名，審理過
    程，被告甲○○、乙○○復就各該證據進行辯論，前述證據
    復無顯不可信之情況，又與待證事實間具相當關聯性，本院
    審酌採納該等傳聞證據，無礙被告2人與其辯護人等於程序
    上之彈劾詰問權利，認前開傳聞證據，因而合於刑事訴訟法
    第159條之1、之2、之4、之5等規定，因而具備證據能力，
    合先敘明。
貳、認定被告甲○○犯罪事實部分：
一、上開製造甲基安非他命之事實，業據被告甲○○於偵查及本
    院準備程序及審理時坦承不諱（見警卷第2-3頁、96偵611號
    卷第64-65頁、96偵1585號卷第22-24頁、聲羈卷第5-6頁、
    本院卷第18-20頁、第46、92、199頁），並與共犯乙○○供
    承情節相符（警卷第5-6頁、96偵611號卷第36-37頁、聲羈
    卷第6頁、本院卷第46、92頁），復有如附表一所示甲基安
    非他命結晶、液態物及附表二、三所示製造甲基安非他命之
    原料及器械設備等物扣案可資佐證。又附表一所示之結晶8
    包、液態物1桶，經送法務部調查局鑑定，均含甲基安非他
    命成分；另附表二所示之各項相關製造器具設施及原料，依
    據上述檢驗結果綜合研判，為一套均符合一般以麻黃素或假
    麻黃素為原料而製造甲基安非他命製程中，氫化反應與純化
    反應過程所需之各項設備與原料組合，有臺南縣調查站毒品
    初步檢驗報告單、法務部調查局96年1月29日調科壹字第096
    00046780號鑑定書1份（見警卷第25頁、臺南縣調查站卷第
    6-7頁）在卷可稽。此外，並有拘票、報告書各2份、搜索扣
    押筆錄、扣押物品目錄表、自願受採證同意書、房屋租賃契
    約書1份、現場照片9張及扣案物品照片32張（見警卷第9-22
    頁、第26-28頁、調查站卷第15-32頁及96偵611號卷第28-31
    頁）附卷足憑。
二、綜上，足認嘉義市○○路1107附2號址之鐵皮屋確係製造甲
    基安非他命之地下工廠無疑，被告甲○○之自白核與事實相
    符，事證明確，其製造第二級毒品犯行，應堪認定。
參、認定被告乙○○犯罪事實部分：
一、訊據被告乙○○僅坦承受甲○○之指示，搬運大型機具並清
    洗盛物器具等打雜工作，惟否認有何製造甲基安非他命犯行
    ，辯稱：其受被告甲○○指示從事打雜、洗滌，並非參與製
    毒流程如鹵化、氫化、純化等過程，且其係基於叔姪關係而
    幫忙，並無實際獲得利潤云云。本案被告乙○○是否成立製
    造第二級毒品罪，所應審究者，厥以其是否知悉被告甲○○
    所為指示係製造甲基安非他命，並參與協助製造甲基安非他
    命製成之核心過程為斷。茲論述如次。
二、被告乙○○於96年1月11日臺南縣調查站接受詢問時，供稱
    ：「（甲○○承租前揭房屋用途？）我一開始並不清楚我叔
    叔甲○○租這棟房子做什麼用，直到96年1月6日我叔叔甲○
    ○在嘉義東石海邊樹林中調製過程中發出酸臭味，我向他詢
    問，他才告訴我在製作安非他命毒品，96年1月6日我們就移
    往嘉義市○○路1107附2號處所繼續安非他命毒品後續製程
    …」；偵查中復供以：「（96年1月6日、8日你分別到嘉義
    縣東石鄉及嘉義市○○路幫甲○○製造安非他命？）…在96
    年1月6日我還不知道，但到96年1月7日我才知道，我前後共
    從96年1月6日到96年1月8日作3天」、「（扣案物品作何用
    ？）當時我不知道，但到96年1月7日我就知道是甲○○在作
    安非他命用的，我去上工時就全部有了。」等語，可見被告
    乙○○既因第一階段製程發出之惡臭而提出質疑，被告甲○
    ○除坦然相告外，已無他法可掩飾製造甲基安非他命製程中
    所發出之臭味，被告甲○○權衡被告乙○○為其子姪，當無
    惡意相害之理，為求製程順利而全盤托出，被告乙○○囿於
    叔姪身份且已親身介入，乃允為襄助等不利於己之供述，既
    係基於其自由意識所為之陳述，又無悖於常情事理，堪可採
    信為真實。輔以共犯甲○○於當次調查站接受詢問時，先稱
    「我與乙○○於96年1月6日在嘉義縣東石鄉鰲鼓地區空地先
    行製造安非他命第一階段製程，當日晚上即完成第一階段製
    程，並搬入前述廠房，進行第二階段製程…」，再就調查員
    詢以「你交代乙○○幫忙搬？幫忙燒？」、「還有加鹼？鹼
    在哪裡加？蘇打是嗎？加入鹼片是嗎？」等節，均以「嗯」
    肯認回應（見警卷第2頁、本院卷第138頁卷附勘驗筆錄），
    復於偵查中，具結證以其分別於96年1月6日及同年月8日僱
    請被告乙○○，協助其於嘉義縣東石鄉鰲鼓地區及嘉義市○
    ○路址進行第一、二階段製造安非他命之過程等情（見96偵
    611號卷第36頁），亦可呼應被告乙○○前開供證，堪認被
    告乙○○至少於96年1月8日進入嘉義市○○路該鐵皮屋內，
    開始製造甲基安非他命第二階段時，即已知悉被告甲○○製
    造安非他命之犯行。再者，被告乙○○於本院羈押訊問時，
    供認「（何時知道是安非他命？）在嘉義市○○路『加熱』
    的時候才知道是安非他命。」等語（見羈押卷第6頁），益
    徵被告乙○○參與被告甲○○製造甲基安非他命之分工，當
    不僅止於「受僱洗滌從事雜事」，而應含「加鹼」、「加熱
    」等之「氫化過程」及「純化過程」。
三、又質諸證人即臺南縣調查站調查員張鳴道於本院審理時證稱
    ：「（其等）最早根據通訊監察…是破案前幾天開始跟監的
    。」、「感覺他們（被告甲○○2人）就是同進同出。如果
    進入製造工廠都是同時進入。」、「（鐵皮屋內的小房間）
    沒有（特殊上鎖）。進去時小房間的門是開著」、「…進去
    後我們沒有馬上搜索，是看東西擺放位置，所以製作草圖，
    根據草圖回去請懂電腦的同事繪製（附卷現場圖），是記載
    現場物品擺放位置。」、「冰櫃是在小房間外面，安非他命
    結晶底盆放在冰櫃裡面。」、「滷水一般會放在塑膠桶內，
    小房間內外的大水桶應該都有。房間裡面大型燒瓶裡面也有
    。」「（進去鐵皮屋是否可以聞到滷水的味道？）可以。」
    、「我有聞到滷水的味道，是刺鼻的味道，眼睛也會澀。」
    「（是否已經有人打開小房間的門？）門好像本來就是開的
    。」；證人即執行跟監勤務之嘉義縣調查站調查員蔡老源復
    於本院審理時，當庭指認被告甲○○、乙○○2人，並具結
    證以：「…我們是以甲○○為主要對象，但是他2人都幾乎
    在一起…」、「…我們看到報紙放在地上，成品放在地上曝
    曬，有個反應爐…報紙上面正在曝曬安非他命，報紙放在隔
    開的房間裡面。」、「（隔間）記得有反應器，空曠的地方
    有冰箱，冰箱有冰一些等待結晶的滷水，滷水是用塑膠盆裝
    著，大概有5、6盆…」、「（查獲時）乙○○與甲○○剛從
    鐵皮屋裡面出來…我們是經過他們同意才進入裡面搜索。」
    、「我是和被告2人一起進入的」、「我們先看一下，沒有
    搜索，我們請被告2人簽了同意搜索書才搜索，才作查扣動
    作」、「我去看時門（隔間之小房間）已經被打開了…」等
    語（見本院卷第170-189頁），由證人張鳴道、蔡老源之證
    詞大抵若合符節，並與附卷之現場圖大致互核吻合（見臺南
    縣調查站卷第15頁），洵屬有據。按製造毒品乃政府勒令嚴
    禁並科以重責之犯罪行為，衡情，製毒者輒尋荒僻隱密之場
    所，儘可能掩護其犯行；對非居於禍福與共之共犯地位者，
    莫不三緘其口，以控制其風險，為常人智識可知。然被告甲
    ○○毫不掩飾與被告乙○○同進同出系爭鐵皮屋，而扣案如
    附表二所示部分器械如反應爐等物，亦非被告甲○○一人所
    得搬運，再參以扣案如附表二、三所示製造甲基安非他命之
    原料、器械設備，不僅分布於系爭鐵皮屋各處，甚而製成如
    附表一所示甲基安非他命成品（含結晶物及液態物）亦存放
    於鐵皮屋內未上鎖又未緊密關閉之小房間內外（如隔間外之
    冰櫃內），綜觀各節，被告乙○○參與之程度，非僅止於被
    告甲○○供述「被告乙○○僅在小房間外面幫忙提水桶、洗
    滌打雜，製成甲基安非他命成品均在小房間內，被告乙○○
    並不知悉亦未參與其製造甲基安非他命之過程」等情節，益
    見被告乙○○非但知悉，且參與部分製造甲基安非他命製程
    之分工乙節至明。
四、再被告甲○○、乙○○俱否認有施用甲基安非他命行徑，然
    被告甲○○2人經警查獲後，得其等同意採尿送驗，經以螢
    光偏極免疫分析法篩驗，再以氣相層析質譜儀分析法進行確
    認，被告2人均有甲基安非他命陽性反應，有法務部調查局
    96 年3月19日調科壹字第09600109950號鑑定書1紙在卷可稽
    （見臺南縣調查站卷第5頁）。按依常理判斷，第三人是否
    因鄰近施用毒品者所產生之二手煙或因毒品蒸氣、粉末之污
    染而驗出毒品反應，與其所在空間大小、密閉性、吸入之濃
    度多寡及吸入時間長短等因素有關；又縱使吸食二手煙或蒸
    氣、粉末之尿液可檢出毒品反應，其濃度亦遠低於施用者，
    此節並經行政院衛生署管制藥品管理局以92年7月23日管檢
    字第0920005609號函示無誤，因而，排除被告乙○○、甲○
    ○親自施用甲基安非他命之因素，若非被告乙○○接觸製造
    甲基安非他命製成所產生之蒸氣或製成成品之結晶污染外，
    幾無驗出甲基安非他命陽性反應之可能。次查，系爭鐵皮屋
    大小與本院審理法庭面積相近約為18平方公尺，業據證人張
    鳴道、蔡老源證述無訛（見本院卷第165頁、185頁、186頁
    ），又系爭鐵皮屋內小房間有對外窗戶，且鐵皮屋內廠房寬
    廣空曠，亦有現場照片附卷可稽（見警卷第26-28頁），則
    若依被告甲○○所述，被告乙○○全然隔絕在鐵皮屋內隔間
    之小房間外，既無接觸甲基安非他命蒸氣或成品之機會，又
    在此相對「一般吸毒者唯恐他人發現，而群聚密室者」，有
    較為寬廣的空間等條件下，殊難想像被告乙○○與甲○○均
    未施用甲基安非他命之前提下，經採尿送驗，以初步篩驗及
    確認檢驗之方式，均呈甲基安非他命陽性反應之結果。由此
    可證，被告乙○○必定接觸製造甲基安非他命製成所產生之
    蒸氣或鄰近已製成之甲基安非他命成品結晶，方有上開毒品
    反應。亦即被告乙○○確實參與協助製造甲基安非他命製成
    之核心過程，斷無僅隔絕在製程外而從事洗滌打雜之邊陲事
    務之理，被告乙○○猶以受被告甲○○指示而為打雜工作，
    據以阻卻刑責云云，即難遽信。
五、綜上論述，被告乙○○所辯其僅依指示從事打雜、洗滌，並
    無參與製毒流程，亦不知被告甲○○係在該處製造毒品云云
    ，顯係臨訟畏罪卸責之詞，要無可採。至被告甲○○縱事後
    翻異前詞，供稱被告乙○○並未參與本件犯行，僅幫忙搬運
    大型器械或在鐵皮屋內房間外等待指示而從事提水、換水等
    雜事，完全不知其製造安非他命過程云云，誠屬叔姪相隱而
    曲意迴護之詞，亦難憑採。
六、此外，復有如附表一所示甲基安非他命結晶、液態物及附表
    二、三所示製造甲基安非他命之器具及原料扣案可資佐證。
    又附表一所示之結晶8包、液態物1桶，經送法務部調查局鑑
    定，均含甲基安非他命成分；另附表二所示之各項相關製造
    器具設施及原料，依據上述檢驗結果綜合研判，為一套均符
    合一般以麻黃素或假麻黃素為原料而製造甲基安非他命製程
    中，氫化反應與純化反應過程所需之各項設備與原料組合，
    有臺南縣調查站毒品初步檢驗報告單、法務部調查局96年1
    月29日調科壹字第09600046780號鑑定書1份可稽，並有查獲
    本件時之拘票、報告書各2份、搜索扣押筆錄、扣押物品目
    錄表、自願受採證同意書、現場照片9張及扣案物品照片32
    張附卷足憑。本案事證明確，被告乙○○製造第二級毒品之
    犯行，亦堪認定。
肆、論罪適用法律部分
一、按以幫助他人犯罪之意思，而參與犯罪構成要件之行為者，
    仍為正犯。必以幫助他人犯罪之意思而參與，其參與之行為
    ，又為犯罪構成要件以外之行為，方為從犯，最高法院46年
    台非字第17號著有判例。本件被告乙○○固以微薄之薪資，
    受僱於被告甲○○而參與製造甲基安非他命之鹵化、氫化、
    純化等製造過程，然其既然參與製造甲基安非他命製程之犯
    罪構成要件行為，自屬正犯。又甲基安非他命係毒品危害防
    制條例第2條第2項第2款所列之第二級毒品。核被告甲○○
    、乙○○所為，均係犯毒品危害防制條例第4條第2項製造第
    二級毒品罪。被告2人間就上開犯行，有犯意聯絡及行為分
    擔，為共同正犯。被告2人，於96年1月3日起至同年月8日止
    ，其間進行甲基安非他命製造之不同階段行為，屬接續之製
    造行為，應僅單純論以一罪。被告2人製造毒品後持有之低
    度行為，已為製造之高度行為吸收；被告2人共同持有專供
    製造毒品如附表二所示之物品，目的既在於製造甲基安非他
    命，其等持有專供製造毒品器具之低度行為為製造第二級毒
    品之高度行為所吸收，均不另論罪。爰審酌被告甲○○除賭
    博前科外，與被告乙○○均無犯罪前科，有卷附臺灣高等法
    院被告前案紀錄表2份可考。又製造第二級毒品罪法定最輕
    本刑為7年以上有期徒刑，罪刑綦重，被告乙○○事中知悉
    被告甲○○製造甲基安非他命犯行後，猶甘犯刑責鋌而走險
    ，固不能無罰，然姑念其心繫叔姪親誼，不忍半途撒手不管
    ；不計報酬甚微，顯與一般製毒者圖謀獲取之暴利不成比例
    ；就本案製毒之資金提供及技術輸出均居於無足輕重之地位
    等情狀，認其雖蹈此重典，然如處以最低度刑7年以上有期
    徒刑，實仍嫌過重，客觀上足以引起一般同情，犯罪情節尚
    堪憫恕，爰依刑法第59條之規定，酌量減輕其刑，俾輕重得
    宜，罰當其罪。又關於被告刑罰之量定，除審酌上開情事外
    ，併考量其2人之品行、智識程度，均正值年輕力壯，竟無
    視於國家禁絕毒品之政策，仍製造甲基安非他命，洵為毒品
    氾濫之始作俑者；且被告甲○○為牟取暴利，即受案外人「
    阿志」所惑；併其等製造甲基安非他命成品之數量龐大，如
    流通入市面，將戕害國人身心健康至深且鉅。然慮及其等製
    成之毒品尚未流入市面即為查獲；被告甲○○居於本件犯行
    主導地位，被告乙○○擔任助手全然依照被告甲○○指示行
    事之分工方式；被告甲○○坦承犯行，頗有悔意、被告乙○
    ○雖否認犯行，然坦承擔任被告甲○○助手等一切情狀，分
    別量處如主文所示之刑，以資儆懲。
二、扣案如附表一所示之物，均檢出含甲基安非他命成份，有前
    開法務部調查局96年1月29日調科壹字第09600046780號鑑定
    書乙份在卷可證，均應依毒品危害防制條例第18條第1項前
    段沒收銷燬之，另附表二所示之各項相關製造器具設施及原
    料，為一套均符合一般以麻黃素或假麻黃素為原料而製造甲
    基安非他命製程中，氫化反應與純化反應過程所需之各項設
    備與原料組合（同上引法務部調查局鑑定書），上開物品於
    本案既係組合專供製造毒品之器具，亦同依毒品危害防制條
    例第18條第1項宣告沒收銷燬之。至附表三編號1至12所示物
    品，均係被告甲○○所有而供製造甲基安非他命所用之原料
    及器械設備，業據被告甲○○自承在卷，均應依毒品危害防
    制條例第19條第1項之規定，予以宣告沒收。至附表三編號
    13所示行動電話2支，查無積極證據證明與本案製造安非他
    命犯行有關，爰不另為沒收之諭知，附此敘明。
三、至被告甲○○於96年1月6日在嘉義縣東石鄉鰲鼓濕地，固與
    被告乙○○2人協力，將甲基安非他命製程第一階段鹵化過
    程形成之中間產物氯麻黃素搬運至嘉義市○○路之系爭鐵皮
    屋址，然查鹵化階段之產物氯麻黃素，目前尚未被公告列管
    為「毒品危害防制條例」之毒品分級及品項管制範圍內，有
    法務部調查局96年7月27日調科壹字第09600329930號函1紙
    足參（見本院卷第143頁），是被告甲○○、乙○○2人此部
    分尚不構成運輸毒品之犯行，併此敘明。
據上論斷，應依刑事訴訟法第299條第1項前段、毒品危害防制條
例第4條第2項、第18條第1項前段、第19條第1項，刑法第11條前
段、第28條、第59條，判決如主文。
本案經檢察官江金星到庭執行職務
中　　華　　民　　國　　96　　年　　9　 　月　　19  　日
                  刑事第四庭審判長法  官  蔡  憲  德
                                  法  官  吳  育  霖
                                  法  官  王  慧  娟
上列正本證明與原本無異。
如不服本判決，應於判決送達後十日內向本院提出上訴狀，上訴
書狀依法應敘述具體理由，如未敘述具體理由者，應於上訴期間
屆滿後二十日內補提理由書於本院（均應附繕本）。
中　　華　　民　　國　　96　　年　　9 　　月　　21　　日
                                  書記官　黃  子  祝
附錄法條：
毒品危害防制條例第4條第2項
製造、運輸、販賣第二級毒品者，處無期徒刑或 7 年以上有期
徒刑，得併科新臺幣 7 百萬元以下罰金。
附表一
┌──┬─────┬──┬────┬───┬─────┐
│編號│名      稱│數量│淨　重  │純　度│純質淨重  │
│    │　　　    │    │（公斤）│ (％) │（公斤）　│
├──┼─────┼──┼────┼───┼─────┤
│1   │結　　　晶│捌包│柒點參玖│90.18 │陸點陸陸肆│
│    │          │    │        │      │          │
├──┼─────┼──┼────┼───┼─────┤
│2   │液態甲基安│壹桶│拾肆點參│1.7   │零點貳肆參│
│　　│非他命    │    │　　　  │　　　│　　　　  │
└──┴─────┴──┴────┴───┴─────┘
附表二
┌──┬───────────┬───┬───┬─────┐
│編號│   品          名     │單  位│數  量│ 備  考   │
├──┼───────────┼───┼───┼─────┤
│ 1  │快速爐                │  個  │  壹  │加熱設備  │
├──┼───────────┼───┼───┼─────┤
│ 2  │瓦斯桶                │  桶  │  壹  │   "      │
├──┼───────────┼───┼───┼─────┤
│ 3  │溫度計                │  支  │  壹  │   "      │
├──┼───────────┼───┼───┼─────┤
│ 4  │冰櫃                  │  台  │  壹  │冷藏設備  │
├──┼───────────┼───┼───┼─────┤
│ 5  │真空幫浦              │  具  │  壹  │過濾設備  │
├──┼───────────┼───┼───┼─────┤
│ 6  │瓷漏斗                │  個  │  壹  │   "      │
├──┼───────────┼───┼───┼─────┤
│ 7  │大型玻璃燒杯          │  個  │  壹  │   "      │
├──┼───────────┼───┼───┼─────┤
│ 8  │濾紙                  │  張  │  壹  │   "      │
├──┼───────────┼───┼───┼─────┤
│ 9  │塑膠漏斗              │  個  │  壹  │盛裝容器  │
├──┼───────────┼───┼───┼─────┤
│ 10 │塑膠水瓢              │  個  │  壹  │   "      │
├──┼───────────┼───┼───┼─────┤
│ 11 │200升大水桶           │  個  │  貳  │   "      │
├──┼───────────┼───┼───┼─────┤
│ 12 │塑膠平盤              │  個  │  拾  │   "      │
├──┼───────────┼───┼───┼─────┤
│ 13 │量杯                  │  個  │  貳  │   "      │
├──┼───────────┼───┼───┼─────┤
│ 14 │鋼鍋                  │  個  │  壹  │   "      │
├──┼───────────┼───┼───┼─────┤
│ 15 │20升水提水桶          │  桶  │  壹  │   "      │
├──┼───────────┼───┼───┼─────┤
│ 16 │56升塑膠水桶          │  桶  │  貳  │   "      │
├──┼───────────┼───┼───┼─────┤
│ 17 │石蕊試紙              │  盒  │  壹  │酸鹼試紙  │
├──┼───────────┼───┼───┼─────┤
│ 18 │小磅秤                │  個  │  壹  │          │
├──┼───────────┼───┼───┼─────┤
│ 19 │大磅秤                │  個  │  壹  │          │
├──┼───────────┼───┼───┼─────┤
│ 20 │壓力錶（各2錶）       │  組  │  貳  │氫氣供應設│
│    │                      │      │      │備        │
├──┼───────────┼───┼───┼─────┤
│ 21 │氫氣鋼瓶              │  支  │  壹  │   "      │
├──┼───────────┼───┼───┼─────┤
│ 22 │反應爐                │  台  │  壹  │          │
├──┼───────────┼───┼───┼─────┤
│ 23 │蘇打粉                │  袋  │  壹  │          │
├──┼───────────┼───┼───┼─────┤
│ 24 │鈀金（590克）         │  袋  │  壹  │          │
├──┼───────────┼───┼───┼─────┤
│ 25 │活性碳                │  包  │  肆  │          │
├──┼───────────┼───┼───┼─────┤
│ 26 │食鹽                  │  包  │  壹  │          │
├──┼───────────┼───┼───┼─────┤
│ 27 │鹼片                  │  包  │  壹  │          │
├──┼───────────┼───┼───┼─────┤
│ 28 │氫氧化鈉（25公斤）    │  袋  │  壹  │          │
├──┼───────────┼───┼───┼─────┤
│ 29 │丙酮                  │  桶  │  貳  │          │
├──┼───────────┼───┼───┼─────┤
│ 30 │醋酸鈉                │  瓶  │  壹  │          │
└──┴───────────┴───┴───┴─────┘
附表三
┌──┬───────────┬───┬───┬─────┐
│編號│   品          名     │單  位│數  量│ 備  考   │
├──┼───────────┼───┼───┼─────┤
│ 1  │發電機                │  具  │  壹  │          │
├──┼───────────┼───┼───┼─────┤
│ 2  │電熱器                │  台  │  壹  │          │
├──┼───────────┼───┼───┼─────┤
│ 3  │小水桶                │  個  │  貳  │          │
├──┼───────────┼───┼───┼─────┤
│ 4  │過濾網                │  個  │  參  │          │
├──┼───────────┼───┼───┼─────┤
│ 5  │變壓機                │  台  │  壹  │          │
├──┼───────────┼───┼───┼─────┤
│ 6  │氯仿                  │  桶  │  貳  │          │
├──┼───────────┼───┼───┼─────┤
│ 7  │攪拌棒                │  支  │  貳  │          │
├──┼───────────┼───┼───┼─────┤
│ 8  │鏟子                  │  支  │  貳  │          │
├──┼───────────┼───┼───┼─────┤
│ 9  │電風扇                │  台  │  壹  │          │
├──┼───────────┼───┼───┼─────┤
│ 10 │陰乾用白報紙          │  張  │  參  │          │
├──┼───────────┼───┼───┼─────┤
│ 11 │夾鍊袋                │  袋  │  壹  │          │
├──┼───────────┼───┼───┼─────┤
│ 12 │口罩                  │  個  │  貳  │          │
├──┼───────────┼───┼───┼─────┤
│ 13 │行動電話              │  支  │  貳  │門號分別為│
│    │                      │      │      │0000000000│
│    │                      │      │      │0000000000│
└──┴───────────┴───┴───┴─────┘
